# 被动稀释现金流问题

提问人：jlapple 时间：2019-01-30 19:24:22
本期被动稀释丧失对子公司的控制权，在合并现金流量表中，将截至丧失控制权之日该原子公司的现金及现金等价物余额通过 “支付的其他与投资活动有关的现金”项目予以转出。请问陈版，那股东的增资款在合并现金流量表上应如何体现呢？是不是应该与原子公司现金余额合并按差额列式，如果大于原子公司现金等价物则列为处置子公司收到现金，如果小于则列报于支付其他投资呢？

回答人：chenyiwei
因为新股东增资和丧失控制权是一揽子交易，所以在合并现金流量表中不体现新股东对该原子公司增资的现金流量。由于这部分现金不再纳入期末合并资产负债表，故不会出现 “大于原子公司现金等价物” 的情况。